【裁判字號】    90,上易,3422
【裁判日期】    901109
【裁判案由】    傷害
【裁判全文】
臺灣高等法院刑事判決                            九十年度上易字第三四二二號
    上  訴  人
    即  被  告  乙○○
                丙○○
右列被告等因傷害案件，不服臺灣士林地方法院，九十年度易字第二七七號，中華民
國九十年七月廿四日第一審判決（檢察官聲請簡易判決處刑案號：臺灣士林地方法院
檢察署八十九年度偵字第一一二二六號，原審認不宜以簡易判決處刑九十年度簡字第
三八○號，改依通常程序審理），提起上訴，本院判決如左：
    主  文
上訴駁回。
    事  實
一乙○○、丙○○係母女關係，均因竊盜案件，經原審法院於民國（下同）八十九年
  五月二十五日以八十八年度易字第一四六五號判處有期徒刑七月，緩刑三年，復經
  臺灣高等法院駁回上訴確定，仍在緩刑期間，其二人與甲○○比鄰而居，素有不睦
  。八十九年十一月十四日下午一時許，在臺北市○○路一四九號（聲請書誤載為一
  四九之三號）頂樓，乙○○、丙○○與甲○○因細故發生爭執，乙○○見甲○○持
  木棍欲毆打丙○○，旋上前抵擋而搶下木棍，並與丙○○基於共同傷害之犯意聯絡
  ，由乙○○持木棍毆打甲○○之腿部、丙○○則徒手掐住甲○○之頸部，三人並發
  生扭打（甲○○傷害部分另案審理），致甲○○有左眼旁瘀腫四公分ｘ二公分、頸
  部紅瘢三處各四公分ｘ一公分、二公分ｘ一公分、二公分ｘ一公分、左大腿瘀傷六
  公分ｘ一公分、右足擦傷○．五公分ｘ○．二公分、左膝瘀腫四公分ｘ四公分等傷
  害。
二案經被害人甲○○訴由臺灣士林地方法院檢察署檢察官偵查聲請簡易判決處刑，原
  審法院認不宜以簡易判決處刑，改依通常程序審理。
    理  由
一訊據被告乙○○、丙○○固不否認於右揭時地與告訴人甲○○發生衝突，惟矢口否
  認有何共同傷害之犯行，於原審辯稱：係甲○○持木棍欲毆打丙○○，乙○○搶下
  木棍，並未毆打甲○○云云。本院審理時乙○○辯稱：我與甲○○是鄰居，八十九
  年一月十四日是我女兒與他為了一個籠子發生爭吵，是甲○○先拿木棍要打我們，
  我才搶他的木棍過來，當時我女兒沒有用手掐住甲○○他的脖子，我也沒有打他，
  可以看他的傷單就知道。當時我被告竊佔溫泉水也是他亂告的。丙○○辯稱：是甲○○拿木棍要打我，我母親趕緊搶下來，我母搶下來後也沒有打他，我也沒有掐住
  他的脖子，當時就我們三人在而已，沒有其他的人在。當時是我與他先爭吵，我母
  上來看到他拿木棍要打我才搶下來，我們之間沒有任何打架，或掐脖子的事情。（
  本院九十年十月廿二日筆錄）
二、本院查：
（一）、被告乙○○持木棍毆打告訴人甲○○腿部、被告丙○○以手掐告訴人甲○○
        頸部等情，業據告訴人甲○○指訴綦詳，核與證人林秋惠到庭證述情節大致
        相符（參見原審九十年七月十日審判筆錄）。
（二）、告訴人甲○○確受有左眼旁瘀腫四公分ｘ二公分、頸部紅瘢三處各四公分ｘ
        一公分、二公分ｘ一公分、二公分ｘ一公分、左大腿瘀傷六公分ｘ一公分、
        右足擦傷○．五公分ｘ○．二公分、左膝瘀腫四公分ｘ四公分等傷害之事實
        ，亦有臺北市立陽明醫院八十九年十一月十四日診字第二一二七號甲種診
        斷書、照片五幀在卷可證。
（三）、觀諸前揭卷附告訴人甲○○受傷之照片，其腿部所受之條狀瘀傷，核與遭木
        棍毆擊所致傷害情形相合。
（四）、被告二人所辯，顯係卸責之詞，核無可採。本件事證明確，被告二人犯行均
        堪認定，應依法論科。
二原審核被告乙○○、丙○○所為，均係犯刑法第二百七十七條第一項普通傷害罪。
  被告二人就上揭犯行，有犯意聯絡及行為分擔，皆為共同正犯。爰審酌被告二人與
  被害人甲○○係鄰居關係，竟為細故暴力相向，及其二人品行、生活狀況、智識程
  度、犯罪動機、目的、犯罪後態度等一切情況，並說明被告二人行為後，刑法第四
  十一條業於九十年一月十日修正公布，同年月十二日生效，舊法規定犯最重本刑三
  年以下有期徒刑以下之刑之罪，而受六個月以下有期徒刑或拘役之宣告，因身體、
  教育、職業、家庭之關係或其他正當事由，執行顯有困難者，得易科罰金，修正後
  刑法第四十一條第一項規定，凡犯最重本刑五年以下有期徒刑以下之刑之罪，而受
  六個月以下有期徒刑或拘役之宣告，均得易科罰金，比較新舊法之結果，上開法律
  之修正，對被告二人不生影響，依刑法第二條第一項前段規定，適用裁判時之新法
  ，宣告易科罰金之折算標準。扣案之木棍一支，係被告二人均否認為其所有，供稱
  ：該木棍係屬於告訴人甲○○所有等語，而告訴人甲○○亦陳稱：不能確定是否屬
  於其所有等語，既不能證明為被告二人所有，且非違禁物，爰不予宣告沒收，併此
  敘明。適用刑法第二條第一項前段、第二十八條、第二百七十七條第一項、第四十
  一條第一項前段，罰金罰鍰提高標準條例第一條前段、第二條，判決乙○○、丙○○共同傷害人之身體，各處拘役伍拾玖日，如易科罰金，均以佰元折算壹日。其
  認事用法，核無違誤。上訴意旨，仍執陳詞，任意指摘原判決不當，為無理由，應
  予駁回。
據上論斷，應依刑事訴訟法第三百六十八條，判決如主文。
本案經檢察官張啟彬到庭執行職務。
中      華      民      國     九十     年     十一     月      九      日
                              臺灣高等法院刑事第二十四庭
                                  審判長法  官  陳  貽  男
                                        法  官  王  炳  梁
                                        法  官  李  世  貴
右正本證明與原本無異。
不得上訴。
                                        書記官  黃  嬿  婉
中      華      民      國     九十     年     十一     月      十二    日
附錄本案論罪科刑法條全文：
刑法第二百七十七條第一項
傷害人之身體或健康者，處三年以下有期徒刑，拘役或一千元以下罰金。


司法院資訊處製作；財團法人民間司法改革基金會備份。
